# 在这种情况下，只拥有 48% 股份投票权是否可以合并报表？

提问人：wufaxian 时间：2019-09-13 23:07:11
A 投资者持有被投资者 48% 的投票权，剩余投票权由数千位股东持有，但除 A 之外，没有任何股东持有超过 1% 的投票权，没有任何股东与其他股东达成协议或能够作出共同决策。当以其他股权的相对规模为基础判断所获得的投票权的比例时，A 投资者确定 48% 的权益将足以使其拥有控制权。
在这种情况下，A投资者无需考虑权利的任何其他证据，即可以其持有股权的绝对规模和其他股东持有股权的相对规模为基础，确定其拥有充分决定性的投票权以满足权力的标准！
——————请问这种情况下，A公司是否可以合并甲公司的报表？

回答人：chenyiwei
这种 “一股独大” 的情况，要关注前十大股东的持股分散度情况、前十大股东之间的关联关系、是否均为财务投资者等，以及 A 目前是否有权任免多数董事。总体来看具有控制权的可能性还是相当大的。